Inventaris van het archief van I.J.A. Gogel [levensjaren 1765-1821], 1752-1821
Nationaal Archief, Den Haag
Collectie 039 Gogel
Gogel
1752-1821
C22254
3.80 meter; 198 inventarisnummers.
Nationaal Archief, Den Haag
Gogel, I.J.A. [levensjaren, 1765-1821]
I.J.A. Gogel (1765-1821) bekleedde verschillende ambtelijke functies tijdens de Bataafs-Franse tijd waaronder een ministerschap (van Financiën) tijdens de regering van koning Lodewijk Napoleon. Hij maakte naam door zijn ontwerp van een nieuw algemeen belastingstelsel dat in 1806 in werking trad. Het archief, waarvan het oudste stuk uit 1752 dateert en het jongste uit 1821, is chronologisch geordend. Het bevat ondermeer persoonlijke documenten en correspondentie, stukken betreffende nationale (financiële) instellingen zoals amortisatiefonds en -kas, domeinen, het voormalig gewest Holland, publicaties over de publieke middelen en de daarbij behorende (afzonderlijke) belastingen (op dienstboden, turf, paarden, buitenlandse brandewijn, etc.). Ook zijn er documenten verzameld gedurende zijn tijd bij de Hollandse Commissie te Parijs, als intendant-generaal van financiën van het Franse keizerrijk en in zijn ambteloze periode na 1813.
Archiefvorming
Geschiedenis van de archiefvormer
Isaac Jan Alexander Gogel, 1765-1821, achtereenvolgens koopman te Amsterdam, agent van financiën onder het Uitvoerend Bewind, wederom koopman te Amsterdam, minister van financiën onder Schimmelpenninck en koning Lodewijk, lid van den "Conseil pour les affaires de Hollande" te Parijs, 1810, intendant-generaal van financiën in de Hollandse departementen van het Franse keizerrijk en ten slotte blauwselfabrikant te Overveen.
Geschiedenis van het archiefbeheer
De verwerving van het archief
De rechtstitel is (nog) onbekend
De verwerving van het archief
De rechtstitel is (nog) onbekend.
2.21
Aanwijzingen voor de gebruiker
Openbaarheidsbeperkingen
Volledig openbaar.
Materiële beperkingen
Aanvraaginstructie
Openbare archiefstukken kunnen online worden aangevraagd en gereserveerd. U kunt dit ook via de terminals in de studiezaal van het Nationaal Archief doen. Om te kunnen reserveren dient u de volgende stappen te volgen:
U maakt een profiel aan op www.gahetna.nl, en logt vervolgens in
Via de archiefinventaris (alleen de beschrijvingen met rode nummers) selecteert u het gewenste archiefstuk door op de knop 'Reserveren' te klikken
In het volgende scherm geeft u aan op welke dag u het archiefstuk wilt inzien
Indien u zich bevindt in de studiezaal en een tafelnummer heeft ontvangen kunt u dit nummer vermelden. Als u geen tafelnummer heeft kunt u tafelnummer 777 laten staan
Vervolgens bevestigt u uw reservering door deze te versturen.
Verwant materiaal
Beschikbaarheid van kopieën
Verwante archieven
2.01.01.04 - Archieven van het Uitvoerend Bewind, 1798-1801
Beschrijving van de series en archiefbestanddelen
- Algemeen., 1).
  - Stukken betreffende voorouders, levensloop en onderscheidingen van Gogel, 1752 - 1821; 1; 88 stukken
  - Benoeming door koning Lodewijk Napoleon, bij decreet van 17 februari 1807, van Isaac Jan Alexander Gogel tot ridder grootkruis en bij decreet van 16 februari 1807 van den ritmeester Cornelis Anthonie Geisweit van der Netten tot ridder in de koninklijke orde der unie, 15 april 1809., 17 februari 1807 en 15 april 1809; 197; 2 stukken
    Aanwinst 1906 (XLVIII)
- Revolutionnaire periode en eerste ministerie., 2).
  - "Diverse". Genummerde stukken, 1 tot 69, 1793 - 1803; 2; 70 stukken
    Op 58 volgt een nummer 58a.
  - "Diverse". Genummerde stukken, 70 tot 109, 1792 - 1801; 3; 40 stukken
  - "Diverse". Ongenummerde stukken, 1794 - 1801; 4; 95 stukken
  - "Constitutiezaken", 1798 - 1804; 5; 75 stukken
    Met ontwerpen van staatsregeling in Gogel's hand, van 1801 en 1804.
  - Stukken betreffende het financiewezen der generaliteit en van verschillende gewesten, gedrukt., 1790 - 1796; 6; 10 stukken
  - "Financiën van het voormalig gewest Holland"; geschreven en gedrukt., 7; 65 stukken
  - "Algemeene belastingen. Schetsen", 1798 - 1805; 8; 71 stukken
  - "Varia. Algemene belastingen", gedrukt., 1799 - 1803; 9; 25 stukken
  - "Correspondentiën", van 1798 tot 1801; 10; 247 stukken
  - "Domeinen", 1801 - 1805; 11; 26 stukken
  - "Geldheffingen", gedrukt., 1796 - 1804; 12; 68 stukken
  - "Muntzaken", 1798 - 1805; 13; 113 stukken
  - "Conversie der Staatsschulden", 1799 en volgende jaren; 14; 38 stukken
  - "Amortisatiefonds", 1799 - 1807; 15; 58 stukken
  - "Diverse zaken van financie tot 1801", 16; 43 stukken
  - "Departementale autoriteiten", 1800 en volgende jaren; 17; 28 stukken
  - "Rekening en verantwoording van het secrete fonds over 1799 - 1801, mitsgaders acten van décharge"., 18; 90 stukken
  - "Rekening en verantwoording voor den lande gedaan en acten van décharge", 1798 - 1803; 19; 93 stukken
  - Als voren, 1804; 20; 175 stukken
- Ambtelooze periode, 1801 - 1805, 3).
  - "Geschreven stukken tot 1806"., 21; 83 stukken
  - "Bank". Stukken betreffende de oprichting eener Nationale bank, 1802 en volgende jaren; 22; 26 stukken
  - "Geldheffingen", gedrukt., 1804 en 1805; 23; 28 stukken
  - "Diverse zaken van financie", 1801 - 1806; 24; 68 stukken
  - Brieven van Canneman, 1801 - 1813; 25; 247 stukken
    Bijgevoegd eenige extracten uit deze brieven in de hand van Gogel's zoon J.M. Gogel.
  - "Brieven van Appelius, Ermerins en anderen", 1802 - 1821; 26; 205 stukken
    Onder de "anderen" is ook Goldberg.
- Ministerie onder Schimmelpenninck en koning Lodewijk, 1805 - 1809., 4).
  - "Voordrachten van den Raadpensionaris en den Koning" aan H: Ho: Mo: over financiële onderwerpen, gedrukt., 1805 - 1807; 27; 42 stukken vanaf 4 Sept 1805
  - "Financiëele plans en projecten", 1805 en de volgende jaren; 28; 86 stukken
    Bijgevoegd eenige stukken tijdens het eerste ministerie, om ontwerp octrooi bank
  - "Petitiën", gedrukte begrootingsstukken., 1792 - 1807; 29; 32 stukken
  - "Financiën 1806 en rekening over dat jaar"., 30; 55 stukken
  - "Compte général du Trésor public pour l'an 1806, rendu au Roi par le ministre des finances"; gedrukt., 31; 1 band
  - "Financiën", 1807; 32; 94 stukken
  - "Algemeene rekening over de geldmiddelen van het koninkrijk voor het jaar 1807, aangeboden aan den Koning door den Minister van Financiën"; gedrukt., 33; 1 band
  - "Diverse financiën, 1808"., 34; 24 stukken
  - "Deficit 1808 en quotisatie"., 35; 64 stukken
  - "Budget 1809 en diverse in 1809"., 36; 42 stukken
  - "Instructiën en decreten" van den Koning, 1806 - 1809; 37; 65 stukken
  - "Koninklijke besluiten en bekendmakingen van den Minister betreffende de financiën", gedrukt., 1809; 38; 87 stukken
  - "Kabinetsorders, particuliere brieven en voordrachten", 1806 - 1809; 39; 195 stukken
  - "Particuliere brieven en andere stukken over publieke zaken", 1805 -1809; 40; 193 stukken
  - "Particuliere brieven en andere stukken betreffende de middelen te landen", 1805 -1809; 41; 333 stukken
  - "Kabinetsorders, paticuliere correspondentie enz. betreffende de vaart en handel", 1806 - 1809; 42; 226 stukken
  - "Particuliere brieven en andere stukken, betreffende de vaart, handel, convoyen, enz.", 1805 - 1809; 43; 244 stukken
  - Als voren, 1808 -1809; 44; 195 stukken
  - "Oude beschreven middelen" (retroacta betreffende de - ), 45; 28 stukken
  - "Staten der collective middelen over Zuid- en Noord-Holland, gedrukt., 1750 - 1805; 46; 1 band
    Rangschikking naar jaren.
  - "Vijfjarige staten der collective middelen", gedrukt., 1750 - 1805; 47; 1 band
  - "Generale rendementen van alle de collective middelen over Zuid- en Noord-Holland", 1750 -1763; 48; 1 band
    Rangschikking naar kantoren en vervolgens naar middelen.
  - "Onkoststaten wegens de gemeende middelen over Zuid-Holland", 1750 - 1805; 49; 1 band
  - Dito over Noord-Holland, 1750 - 1805; 50; 1 band
  - "Lijsten van vergelijking van het rundvee", gedrukt., 1768 - 1786; 51; 1 band
  - Dito over, gedrukt., 1787 - 1805; 52; 1 band
  - "Montant van het rendement, onkosten en uitgekeerde rantsoenen van alle de gemeene landsmiddelen", 1791 - 1799; 53; 6 stukken en 3 losse vellen
  - "Lijsten na dewelke 's lands impositiën worden ontvangen", gedrukt., 1687 en volgende jaren; 54; 1 band
  - Dito, gedrukt., 1790 en volgende jaren; 55; 1 band
  - "Staten houdende wat wegens de gecollecteerd wordende middelen zoo ten comptoir generaal als ten comptoire van de respective ontvangers is gefurneerd", 1773 - 1807; 56; 1 band
  - "Totaal montant van het zuivere rendement van de collective middelen", 1774 - 1805; 57; 1 band
  - "Staten om aan te toonen het verschil in de rendementen der collective middelen", 1774 - 1805; 58; 1 band
  - "Algemeene belastingen. Voordrachten van den Minister", gedrukt., 1805 - 1807; 59; 54 stukken
  - "Algemeene belastingen. Instructiën, formulieren en zaken van introductie", 1805 en volgende jaren; 60; 100 stukken
  - "Generale ordonnantie. Instructiën, 1805 en volgende jaren", gedrukt., 61; 78 stukken
  - "Instructiën", gedrukt., 1805; 62; 1 band
  - "Publicatiën betreffende de middelen, algemeen", gedrukt., 1806 - 1808; 63; 1 band
  - "Publicatiën betreffende de beschreven middelen", gedrukt., 1806 -1808; 64; 1 band
  - "Publicatiën betreffende de onbeschreven middelen, van A tot H", gedrukt., 1805 -1807; 65; 1 band
  - Als voren. van I tot Z, gedrukt., 1805 - 1806; 66; 1 band
  - Oorspronkelijke wetgeving. Publicatiën, doorschoten met wit papier, waarop aanteekeningen., 67; 10 roode bandjes, genummerd 1 tot 10
    Versponding, personeel, dienstboden-, paarden-, plaisier- en landpassagegeld, landpassagegeld voor vreemde voerlieden, runderbeesten, mobilair, haardsteden, zout, zeep.
  - Als voren, 68; 9 roode bandjes, genummerd 11 tot 19
    Turf, gemaal, wijnen, jenever, buitenlandsche brandewijn, beestiaal, waag, rondemaat, binnenlandsch last-, water-, plaisier- en passagegeld.
  - Als voren, 69; 8 roode bandjes, genummerd 20 tot 26, en één zonder nummer
    Successie, zegel, handel en weelde (1805), handel en weelde (1807), patent, generale ordonnatie, gouden en zilveren werken, instructie voor de ontvangers en gaarders. (Het laatste niet genummerd)
  - Latere wetgeving (gedurende Gogel's ministerie). Publicatiën, doorschoten met wit papier, waarop aanteekeningen., 70; 10 roode bandjes, waarvan 8 ongenummerd
    Verponding (genummerd met een 2), personeel (genummerd met een 2), plaisier- en landpassagegeld, jenever, brandewijnen, lastgeld, gouden en zilveren werken, zout wet op de remissiën, reglement op de remissiën.
  - "Specietafelen, waarnaar de verschillende imposten moeten worden berekend en ontvangen", gedrukt., 1805 en volgende jaren; 71; 18 stukken
  - "Modellenboeken" gedeeltelijk ingevuld, 1806 - 1808; 72; 3 banden
  - "Staten van ontvangst der middelen op de dienstboden, paarde, runderbeesten, meubelen en haarsteden, over alle kantoren van het Rijk", 1807; 73; 1 band
  - Stukken betreffende afzonderlijke belastingen:, 74-104
    - "Dienstboden"., 74; 15 stukken
    - "Paarden, plaisier- en landpassagegeld"., 75; 24 stukken
    - "Personeel"., 76; 45 stukken
    - "Runderbeesten"., 77; 26 stukken
    - "Verponding. Schetsen, rapporten, discussiën, kabinetsorders, enz.", 78; 93 stukken
    - "Verponding no. 1. Voordracht, wetten, orders, formulieren enz.", 79; 163 stukken
    - "Verponding no. 2. Rapporten, order, enz.", 80; 115 stukken
    - "Beestiaal"., 81; 39 stukken
    - "Inlandsche koornbrandewijn. Eerste wet, 1805"., 82; 78 stukken
    - "Inlandsche dranken. Tweede wet, 1808"., 83; 78 stukken
    - "Buitenlandsche brandewijn"., 84; 19 stukken
    - "Buitenlandsche producten"., 85; 17 stukken
    - "Gemaal"., 86; 73 stukken
    - "Gouden en zilveren werken"., 87; 31 stukken
    - "Zegel op handel en weelde"., 88; 26 stukken
    - "Binnenlandsch last- en water-, plaisier- en passagegeld"., 89; 88 stukken
    - "Rondemaat"., 90; 20 stukken
    - "Patenten"., 91; 74 stukken
    - "Successie"., 92; 51 stukken
    - "Turf"., 93; 65 stukken
    - "Waaggeld"., 94; 44 stukken
    - "Wijnen"., 95; 49 stukken
    - "Zout"., 96; 59 stukken
    - "Kleinzegel"., 97; 114 stukken
    - "Remissiën"., 98; 27 stukken
    - "Convoyen. Plakaat van 1725, en verdere stukken daartoe betrekkelijk. Adviezen, enz.", 99; 41 stukken
    - "Convoyen en licenten n:o 2" 1799 en volgende jaren., 100; 45 stukken
    - "Convoyen en licenten" 1802 - 1805; gedrukt., 101; 1 band
    - Als voren, 1805 - 1807; gedrukt., 102; 1 band
    - Als voren, 1807 - 1808; gedrukt., 103; 1 band
    - In- en uitvoertabellen, 1 Juli 1802 - 31 December 1809 en 1 December 1813 - 31 December 1816., 104; 15 banden
  - "Vaart en handel", 1805 - 1806; 105; 75 stukken
  - "Commercie", 1805 en volgende jaren; 106; 109 stukken
  - "Buitenlandsche commerciezaken. Tarieven, enz.", 1805 en volgende jaren; 107; 23 stukken
  - "Domeinzaken", 1805 en volgende jaren; 108; 165 stukken
  - "Grootboek", 1805 en volgende jaren; 109; 57 stukken
  - "Amortisatiekas. Decreten van den Koning arrêtés van den Prins Gouverneur-Generaal en missive van een onbekende", 1807 - 1810; 110; 47 stukken
  - "Plaatselijke belastingen", 1805 en volgende jaren; 111; 19 stukken
  - "Gilden", 1805 en volgende jaren; 112; 15 stukken
  - "Landbouw, kunsten en fabrieken", 1806 en volgende jaren; 113; 39 stukken
  - "Heerlijke rechten, jacht en vissherij", 1805 en volgende jaren; 114; 13 stukken
  - "Loterijzaken", 1805 en volgende jaren; 115; 35 stukken
  - "Muntzaken", 1805 en volgende jaren; 116; 173 stukken
  - "Posterijzaken", 1805 en volgende jaren; 117; 36 stukken
  - "Militaire zaken", met betrekking tot het financieele, 1805 - 1808; 118; 57 stukken
  - "Burgerlijk Wetboek", 1805 en volgende jaren; 119; 12 stukken
  - "Wetboek van koophandel", 1805 en volgende jaren; 120; 9 stukken
  - "Rechterlijke macht. Organisatie", 1805 en volgende jaren; 121; 14 stukken
  - "Waterstaat", 1805 en volgende jaren; 122; 17 stukken
  - "Koninklijk Instituut", 1808 en volgende jaren; 123; 18 stukken
  - "Verhuizing (der regeering) naar Amsterdam. Gebouwen", 1808; 124; 47 stukken
  - "Oostfriesche zaken", 1808; 125; 15 stukken
  - Deductiën en sententiën in de zaken tegen de fiscale ambtenaren mr. P. Hoyer van Brakel, mr. R. H. Arntzenius, E. van der Sluis en J. E. Voet, gedrukt., 1808; 126; 7 stukken
  - "Cargaisons américaines sequestrées en Hollande", 1809 - 1810; 127; 1 band
  - Projecten van de commissie tot herziening der financiëele wetten, onder voorzitterschap van mr. H. van Stralen, 1809 - 1810; 128; 31 stukken
  - "Negotiatiën in 1806 te Parijs", vóór de komst van Lodewijk Napoeon tot den troon., 129; 76 stukken
- Hollandsche Commisse te Parijs, 1810., 5).
  - "Hollandsche Commissie te Parijs", 1810; 130; 68 stukken
  - "Hollandsche commissie te Parijs", gedrukte stukken., 1810; 131; 1 band
  - "Hollandsche commissie te Parijs. Correspondentiën, voordrachten, enz.", 1810; 132; 154 stukken
  - "Hollandsche commissie te Parijs. Commercie, douanes, enz.", 1810; 133; 97 stukken
  - "Staten, rapporten, opgaven, etc., gediende hebbende in zaken van financie te Parijs", 1810; 134; 55 stukken
  - "Brieven in Parijs ontvangen", 1810; 135; 48 stukken
- Intendant-generaal van financiën in de Hollandsche departementen van het Fransche keizerrijk, 1810 - 1813., 6).
  - "Syndicat et conseil de liquidation", 1810 - 1811; 136; 36 stukken
  - "Procès verbaux des séances du syndicat de Hollande", 1810 - 1811; 137; 82 stukken
  - "Decreten, correspondentiën en rapporten", 1810 - 1811; 138; 252 stukken
  - Alsvoren, 1812; 139; 42 stukken
  - Alsvoren, 1812 - 1813; 140; 52 stukken
  - "Gedrukte stukken bij de Intendance", 1810 - 1813; 141; 180 stukken
  - "Statistique en financiëele staten", 1810 - 1812; 142; 64 stukken
  - "Budget voor 1810 (afwikkeling) en staten van de inkomsten in 1810, 1811 en 1812", 143; 79 stukken
  - Algemeene oude (scil. Hollandsche) belastingen en middelen", 1811; 144; 85 stukken
  - "Budgets", 1811 - 1812; 145; 42 stukken
  - "Comptabiliteit, grootboek, etc.", 1811; 146; 34 stukken
  - "Personeel. Geëmployeerden en ambtenaren", 1811; 147; 78 stukken
  - "Droits réunis", gedrukt., 1811; 148; 9 stukken
  - "Contributions directes. Rapports", 1811 - 1813.; 149; 193 stukken
  - "Correspondentiën over de invoering der Fransche belastingen, met eenige stukken tot de berekeningen gediend hebbende", 1811 - 1812.; 150; 61 stukken
  - "Pièces relatives à l'introduction des droits réunis et de l'enregistrement", 1811 - 1812; 151; 15 stukken
  - "Contributions directes. Personeel", 1812.; 152; 98 stukken
  - "Rapporten", (Correspondentie over zaken der droits réunis, rapport en bijlagen over de heerlijke rechten, rapport en stukken wegens den afkoop der tienden)., 1812.; 153; 68 stukken
  - "Staten", (Vgl. n:o 142)., 1813.; 154; 48 stukken
  - "Verscheiden onderwerpen tot 1813". (Lotterij, commercie, stedelijke belastingen te Amsterdam en te Haarlem, Levantsche handel, Munstersche zaken, enz.), 155; 112 stukken
  - "Société de charité maternelle", 1811 - 1813; 156; 30 stukken
  - "Communes", gedrukt., 1812 - 1813.; 157; 16 stukken
    Hierbij eenige stukken en verordeningen betreffende gemeentezaken, van vóór den Franschen tijd afkomstig.
  - "Verblijf te Parijs", 1813 - 1814.; 158; 92 stukken
- Ambtelooze periode na 1813., 7).
  - "Statistiek van in- en uitvoer", December 1813 - Mei 1814.; 159; 14 stukken
  - "Convooien en licenten", gedrukt., 1813 - 1816; 160; 1 band en 94 losse stukken
    Hierin watermerken papierfabrikanten.
  - "Convooien en licenten. Voordrachten en concept-wetten", 1816; 161; 18 stukken
  - "Financiëele correspondentie", 1820.; 162; 86 stukken
    De bekende correspondentie uitgegeven door Gogel's zoon in 1844.
  - Maatschappijen" (Hollandsche Maatschappij en Nederlandsche Huishoudelijke Maatschappij. Deelneming van Gogel aan de werkzaamheden), 1817 - 1820.; 163; 80 stukken.
- Verzamelde documenten., 8).
  - Handschriften., 164-166
    - "Aanteekeningen van remarquabele zaken," van den Zeeuwschen regent en afgevaardige ter Staten-Generaal, Bonifacius van Vrijberghe, 1625 - 1688; copie., 164; 1 band
    - "Tribut patriotique présenté à S. A. S. Mgr. le Prince d'Orange (Guillaume IV) par I. de Pinto," ± 1750., 165; 1 band
      Houdt in: "Essai dur le crédit; Essai sur les finances; Essai sur la circulation."
    - "Oost-Indische zaken." Memoriën van den bewindhebber C. van der Oudermeulen en van den gewezen representant van Z. H. bij de O. I. C. Thomas Hope, aan Willem V, met bijgevoegede stukken, waaronder brieven en reflexiën van Pieter van Bleiswijk., 166; 27 stukken
      De N:os 165 - 166 zijn zeker, n:o 164 vermoedelijk afkomstig uit het Stadhouderlijk Kabinet.
  - Gedrukten., 167-196
    - STAATKUNDIGE GESCHIEDENIS IN HET ALGEMEEN (n:os 167-176)., A.
      - Pamfletten tot de geschiedenis van Nederland, 1782 - 1794., 167; 65 stukken
        Behalve pamfletten in eigenlijken zin komen ook vliegende blaadjes, aanplakbrieven, almanakken, nummers van couranten enz. in deze verzameling voor. Verreweg het grootste gedeelte van dit nummer is gevuld met revolutionnaire lectuur uit het jaar 1794, die hier volledig schijnt te worden aangetroffen.
      - Als voren, 1795., 168; 69 stukken
      - Als voren, 1795 (andere verzameling)., 169; 62 stukken
      - Als voren, 1796., 170; 63 stukken
      - Als voren, 1797., 171; 75 stukken
      - Als voren, 1798 - 1814., 172; 108 stukken
      - Weekblad: "De Democraten," 30 Juni 1796 - 30 Januari 1798., 173; 2 banden
        Volledige serie van het belangrijkste der toenmalige politieke weekbladen.
      - Politieke bladen (diverse), 173A; 1 omslag
      - Pamfletten tot de geschiedenis van Frankrijk, 1790 - 1814., 174; 50 stukken
        Met name op de jaren 1790 - 1794 betrekking hebbende. Hierbij ook een exemplaar van Necker: "Denières vues de politique et finance", 1802.
      - Pamfletten tot de geschiedenis van Engeland, 1793 - 1810., 175; 25 stukken
        Met name op de financiëele geschiedenis van Engeland betrekking hebbende.
      - Pamflet en couranten tot de geschiedenis van Amerika, 1798 - 1801., 176; 9 stukken
        Enkele stukken dragen aanteekeningen in de hand van den Amerikaanschen gezant in den Haag, W. V. Murray.
    - STAATSREGELING (n:os 177-179)., B.
      - "Constitutiën van 1796 - 1798 en stukken daartoe betrekking hebbende.", 177; 31 stukken
        Volledige verzameling van gedrukte stukken, uitgekomen naar aanleiding van de constitutie-ontwerpen van genoemde jaren.
      - Als voren, 1801., 178; 64 stukken
      - Als voren 1805, 1806, 1814., 179; 43 stukken
        Van 1814 alleen het ontwerp aangeboden aan de vergadering van notabelen.
    - Financiën (n/os 180-192), C.
      - Rapporten der commissie tot onderzoek der financiën van Holland van 4 Januari en 14 December 1797, mitsgaders rapporten over de financiën van Holland in de jaren 1678, 1721, 1728 en 1750 uitgebracht ter Statenvergadering van dat gewest., 180; 3 banden
        De rapporten van vroeger tijd zijn bijlagen tot dat van 14 December 1797.
      - "Comptes de l'administration des finances de l'Empire français. A Paris, de l'imprimerie impériale", an VIII 1806, 1807, 1808, 1809 - 1810., 181; 4 banden
      - "Comptes du trésor de l'Empire. A Paris, de l'imprimerie impériale", 1808, 1809, 1810., 182; 3 banden
      - "Répertoire de la perception des contributions, par F. G. Maurage Vigny. Paris, chez Leblanc", 1803., 183; 1 band
      - "Précis des ordres généraux de la régie, par J. Gaudin. Paris, chez Rondonneau, 1806., 184; 1 band
      - "Recueil méthodique des lois sur le cadastre de la France. A Paris, de l'imprimerie impériale", 1811., 185; 1 band
      - "Extrait du recueil méthodique des lois sur le cadastre de la France. A Paris, de l'imprimerie impériale", 1811., 186; 1 band
      - "Tableau général des réductions des monnaies hollandaises en francs, par J. F. Lehuby. A. Amsterdam, de l'imprimerie impériale", 1811., 187; 1 band
      - "Recueil général des lois, décrets etc. concernant l'enristrement, le timbre, le greffe, le régistre hypothécaire, les amendes, frais de justice, octrois etc. A Amsterdam, chez Doorman", 1811 - 1812., 188; 3 banden
        Hollandsche en Fransche tekst nevens elkander. Uitgegeven op last van Gogel als intendant-generaal.
      - "Manuel des contribualbles ou recueil des lois sur les contributions directes, par J. G. Dulaurens. A Amsterdam, à l'imprimerie du gouvernement", 1811 - 1812., 189; 2 banden
      - "Recueil méthodique des lois sur le cadastre de la France. A Amsterdam, chez Doorman", 1812., 190; 1 band
      - "Recueil méthodique" als voren. Modèles. A Amsterdam, chez. Doorman", 1812., 191; 1 band
      - "Convooien en licenten." Plakkaat van 1725; Zak-recueil der convoyen en licenten, 1797; Instructions provisoires, 1816; Koninklijk beluit betrekkelijk de administratie der in- en uitgaande regen en accijnsen, 1819., 192; 4 banden
    - WATERSTAAT (n/os 193-196)., D.
      - "Verzameling van rapporten, verbalen etc. betreffende de doorsnijdingen en werken, sedert de conventie van 1771, op de bovenrivieren tucchen Emmerik en Arnhem aangelegd, uitgegeven op last van het Provinciaal Commité van Holland", 1798., 193; 2 banden
      - "Memoriën wegens de uitwatering te Katwijk aan Zee, 1771 en 1803., 194; 2 banden
      - "Nieuw ontwerp tot het bouwen van min kostbare sluizen" door J. Blanken, met "Antwoord aan A. F. Goudriaan", door denzelven, 1808., 195; 2 stukken
      - "Depôt-generaal van Oorlog. Instructie voor de geographische ingenieurs," 1808., 196; 2 stukken